臺灣橋頭地方法院民事裁定　　　　　　　110年度訴字第329號
上　訴　人
即　原　告　蔡弘茂　
被　上訴人
即　被　告　博客王百貨行

法定代理人　紀弘烈　
上列當事人間請求返還土地等事件，上訴人對於民國110 年11月
15日本院110 年度訴字第329 號第一審判決提起上訴，本院裁定
如下：
    主  文
上訴人應於本裁定正本送達翌日起五日內，補繳第二審上訴裁判
費新臺幣壹萬陸仟肆佰玖拾捌元，逾期未補正，即駁回上訴。
上訴人應於本裁定正本送達翌日起五日內，補正經上訴人簽名或
蓋章之民事上訴狀之原本，並於民事上訴狀中表明㈠當事人及法
定代理人；㈡原審判決及對該判決上訴之陳述；㈢對於原審判決
不服之程度，及應如何廢棄或變更之聲明，逾期未補正，即駁回
上訴。
    理  由
一、按提起民事第二審上訴，應以上訴狀表明：⒈當事人及法定
    代理人；⒉第一審判決及對該判決上訴之陳述；⒊對於第一
    審判決不服之程度，及應如何廢棄或變更之聲明；⒋上訴理
    由，並應繳納第二審裁判費，民事訴訟法第441 條第1 項、
    第77條之16第1 項分別定有明文。又當事人或代理人應於書
    狀內簽名或蓋章；當事人得以電信傳真或其他科技設備將書
    狀傳送於法院，效力與提出書狀同。其辦法，由司法院定之
    。當事人書狀之格式及其記載方法，由司法院定之；書狀不
    合程式或有其他欠缺者，審判長應定期間命其補正，民事訴
    訟法第117 條、第116 條第3 項、第4 項、第121 條第1 項
    分別定有明文。次按當事人或代理人依前條第1 項規定，以
    電信傳真或電子郵遞設備傳送訴訟文書者，非於事件繫屬後
    經法院許可，不得為之，民事訴訟文書使用電信傳真或其他
    科技設備作業辦法第5 條第1 項定有明文。而當事人以電信
    傳真或電子郵遞設備傳送於法院者，依民事訴訟文書使用電
    信傳真或其他科技設備作業辦法第10條規定，並未排除民事
    訴訟法第117 條規定之適用。復按提起上訴者，如有上訴不
    合程式或未依規定繳納裁判費，原第一審法院應定期間命其
    補正，如不於期間內補正，應以裁定駁回之，民事訴訟法第
    442 條第2 項亦有明文。
二、另按訴訟標的之價額，由法院核定。核定訴訟標的之價額，
    以起訴時之交易價額為準；無交易價額者，以原告就訴訟標
    的所有之利益為準；以一訴主張數項標的者，其價額合併計
    算之。但所主張之數項標的互相競合或應為選擇者，其訴訟
    標的價額，應依其中價額最高者定之。以一訴附帶請求其孳
    息、損害賠償、違約金或費用者，不併算其價額，民事訴訟
    法第77條之1 第1 項、第2 項、第77條之2 分別定有明文。
    查上訴人主張其係坐落高雄市○○區○○段00000 ○00000
    地號土地（下合稱系爭土地，如單指其一，逕以地號稱之）
    之共有人，應有部分比例各均為62/6400 ，訴請被上訴人返
    還遭被上訴人以門牌號碼高雄市○○區○○路000 號房屋占
    用之按其應有部分比例計算得出之面積5.24坪之土地及請求
    被上訴人賠償占用系爭土地之不當得利，則依上訴人起訴時
    即民國109 年度222-5 、222-9 地號土地之公告現值依序為
    每平方公尺新臺幣（下同）57,651元、113,000 元計算，核
    定本件訴訟標的價額為1,006,072 元（57,651×1772×62/6
    400 ＋113,000 ×15×62/6400 ＝1,006,071.78，小數點以
    下四捨五入），至於上訴人訴請被上訴人給付占用土地之不
    當得利部分，依民事訴訟法第77條之2 第2 項規定，此部分
    附帶請求部分不併算其價額。依上說明，本件應徵第二審上
    訴裁判費16,498元。
三、查上訴人於110 年11月19 日以傳真方式表示其不服本院110
    年度訴字第329 號駁回等語，惟未提出經上訴人簽名或蓋章
    之民事上訴狀之原本，亦未依民事訴訟法第441 條第1 項規
    定具狀表明⒈當事人及法定代理人；⒉原審判決及對該判決
    上訴之陳述；⒊對於原審判決不服之程度，及應如何廢棄或
    變更之聲明等事項，復未繳納第二審上訴裁判費16,498元，
    核與上揭規定不合，爰限期命上訴人於本裁定正本送達翌日
    起5 日內為補正，逾期未補正，即駁回其上訴。另上訴人提
    出之上訴狀原本，須按被上訴人之人數提出書狀繕本。
四、爰裁定如主文。
中    華    民    國   110    年    11    月    22    日
                  民事第二庭法  官  許慧如
以上正本係照原本作成。
如對本裁定關於核定訴訟標的價額部分抗告，應於裁定送達後10
日內向本院提出抗告狀，並繳納抗告費新臺幣1,000 元；關於命
補繳裁判費、補正民事訴訟法第441 條第1 項所規定事項及經上
訴人簽名或蓋章之上訴狀之原本等部分，不得抗告。
中    華    民    國   110    年    11    月    22    日
                            書記官  方柔尹